【裁判字號】    97,簡上,196
【裁判日期】    980331
【裁判案由】    傷害
【裁判全文】
臺灣基隆地方法院刑事判決             97年度簡上字第196號
上  訴  人
即  被  告  甲○○
            丁○○
共      同
選任辯護人  粘舜權  律師
上列上訴人即被告因傷害案件，不服本院基隆簡易庭97年度基簡
字第1373號，中華民國97年11月4日第一審刑事簡易判決（原聲
請案號：97年度偵字第4386號），提起上訴，本院管轄之第二審
合議庭判決如下：
    主      文
上訴駁回。
甲○○、丁○○均緩刑貳年。
    事      實
一、丙○○、乙○○於民國97年10月5日凌晨5時許，與數名友人
    在基隆市○○區○○路147號「好樂迪KTV」2樓208號包廂飲
    酒唱歌完畢，欲乘坐電梯往1樓而離開該店之際，適甲○○
    、丁○○等人亦在上址等候電梯而欲離去，雙方因細故而發
    生口角，丙○○竟基於傷害他人身體之犯意，先以徒手毆打
    何建德之臉部，甲○○亦基於傷害他人身體之犯意，還手毆
    打丙○○之臉部，2人經一陣拉扯後，丁○○竟與甲○○基
    於傷害他人身體之共同犯意聯絡，再徒手毆打丙○○之身體
    。嗣乙○○見狀，亦與丙○○基於傷害他人身體之共同犯意
    聯絡，還手毆打丁○○及甲○○。其後，雙方在其他友人勸
    架下暫時停止互毆之行為，甲○○遂趁此時打電話報警，詎
    料丙○○竟在上址1樓之不詳處所拿取安全帽1頂（未扣案）
    ，再次朝向甲○○及丁○○攻擊，雙方復接續發生互毆之情
    事，致丙○○受有臉、頭皮、頸部、背部及肩部等挫傷之傷
    害；乙○○受有顏面部及背部等挫傷之傷害；甲○○受有臉
    、頭皮、頸部及前臂等挫傷之傷害；丁○○受有左眼結膜下
    出血、兩手臂及顏面部挫傷等傷害（丙○○、乙○○分別經
    本院以97年度基簡字第1373號判處有期徒刑2月、拘役20日
    確定）。
二、案經丙○○、乙○○及甲○○及丁○○分別訴請基隆市警察
    局第二分局報告臺灣基隆地方法院檢察署檢察官偵查後聲請
    簡易判決處刑。
    理      由
一、程序事項：按被告以外之人於審判外之言詞或書面陳述，除
    法律有規定者外，不得作為證據；又被告以外之人於審判外
    之陳述，雖不符合同法第159條之1至第159條之4之規定，但
    經當事人於審判程序同意作為證據，法院審酌該言詞陳述或
    書面陳述作成時之情況，認為適當者，亦得為證據。當事人
    、代理人或辯護人於法院調查證據時，知有第159條第1項不
    得為證據之情形，而未於言詞辯論終結前聲明異議者，視為
    有前項之同意，刑事訴訟法第159條第1項及第159條之5分別
    定有明文。查證人即告訴人丙○○、乙○○、證人游景年、
    姚文振、陳可欣、李冠潔於警詢中之證詞，及證人游景年、
    姚文振、李冠潔於偵查中之證詞，暨告訴人丙○○、乙○○
    之驗傷診斷書等證據，固均屬傳聞證據，惟當事人雖知上開
    證據資料為傳聞證據，但於本院準備程序及審判期日中均表
    示無意見而不予爭執，且迄至言詞辯論終結前亦未再聲明異
    議，本院審酌上開證據資料製作時之情況，尚無違法不當及
    證明力明顯過低之瑕疵，亦認為以之作為證據應屬適當，故
    揆諸前開規定，爰逕依刑事訴訟法第159條之5規定，認前揭
    證據資料均例外有證據能力，合先敘明。
二、上揭事實，業據被告甲○○及丁○○於本院坦承不諱，核與
    證人即告訴人丙○○於警詢、及證人乙○○於警、偵訊時所
    證述之互毆情節相符，復經證人游景年、姚文振、陳可欣、
    李冠潔於警詢中及證人游景年、姚文振、李冠潔於偵查中就
    雙方互毆經過證述綦詳，並有告訴人丙○○、乙○○至衛生
    署基隆醫院就診所開立之診斷證明書2紙、現場監視器翻拍
    光碟等在卷可為佐證，被告2人之自白核與事實相符，應可
    採信。本案事證明確，被告2人之犯行洵堪認定，應依法論
    科。
三、核被告甲○○及丁○○所為，均係犯刑法第277條第1項之傷
    害罪。被告甲○○及丁○○就傷害犯行，有犯意聯絡及行為
    分擔，均為共同正犯。被告甲○○及丁○○共同以一傷害行
    為，致使告訴人丙○○、乙○○分別受有上開傷害，均屬同
    種想像競合犯，應從一重之共同傷害罪處斷。原審審酌被告
    犯罪之動機、目的、手段、智識程度、犯後態度、告訴人丙○○、乙○○受傷程度及告訴人丙○○係事件起因者等一切
    情狀，適用刑法第277條第1項、第41條第1項前段，刑法施
    行法第1條之1之規定，分別量處被告2人拘役20日，如易科
    罰金，以新臺幣1,000元折算1日，其認事用法均無不合，量
    刑亦屬妥適。被告甲○○及丁○○提起本件上訴，認原審判
    決量刑過重，並無理由，應予駁回。末查，被告2人前未曾
    受有期徒刑以上刑之宣告，有臺灣高等法院被告前案紀錄表
    各1份在卷可按，本院審酌被告2人一時失慮，始犯下本案，
    犯罪情節尚屬輕微，犯罪後已與告訴人丙○○、乙○○達成
    和解，有和解契約書1份在卷可參，告訴人丙○○、乙○○
    亦於本院準備程序時當庭表示願意原諒被告2人等語，本院
    信被告2人經此偵、審程序，當知所警惕，而無再犯之虞，
    因認原審對其所宣告之刑，以暫不執行為適當，爰併予宣告
    緩刑2年，以勵自新。
據上論斷，應依刑事訴訟法第455條之1 第1項、第3項、第368條
、第371條，刑法第74條第1項第1款，判決如主文。
本案經檢察官戊○○到庭執行職務。
中    華    民    國    98    年    3     月    31    日
                     臺灣基隆地方法院刑事第三庭
                         審判長法  官  鄭景文
                               法  官  林淑鳳
                               法  官  陳姵君
以上正本證明與原本無異。
如不服本判決應於收受本判決後10日內向本院提出上訴書狀，其
未敘述上訴理由者，並得於提起上訴後10日內向本院補提理由書
狀（均須按他造當事人之人數附繕本）「切勿逕送上級法院」。
中    華    民    國    98    年    3     月    31    日
                               書記官  王佩珠


司法院資訊處製作；財團法人民間司法改革基金會備份。
